【裁判字號】    98,訴,3873
【裁判日期】    990115
【裁判案由】    毒品危害防制條例
【裁判全文】
臺灣板橋地方法院刑事判決              98年度訴字第3873號
公  訴  人  臺灣板橋地方法院檢察署檢察官
被      告  甲○○
上列被告因違反毒品危害防制條例案件，經檢察官提起公訴（九
十八年度毒偵字第六四二八號），本院合議庭裁定由受命法官獨
任行簡式審判程序，並判決如下：
    主  文
甲○○施用第一級毒品，累犯，處有期徒刑玖月，扣案第一級毒
品海洛因壹包（驗餘淨重零點零捌零肆公克）沒收銷燬之。
    事  實
一、甲○○前於民國九十二年間因違反毒品危害防制條例案件，
    經本院以九十二年度毒聲字第一四七七號裁定入臺北看守所
    附設勒戒處所執行觀察、勒戒後，認有繼續施用毒品之傾向
    ，經本院以九十二年度毒聲字第三八七八號裁定令入戒治處
    所施以強制戒治，於九十三年十二月二十一日強制戒治期滿
    ，由臺灣板橋地方法院檢察署檢察官以九十四年度戒毒偵字
    第一一０號為不起訴處分確定。又於九十四年間因偽造文書
    案件經本院以九十四年度簡字第一四三七號判處有期徒刑三
    月（第一案）；另於九十四年間因施用毒品案件，經本院以
    九十四年度訴字第二二五一號判處有期徒刑七月（第二案）
    ；再於九十四年間因搶奪案件，經本院以九十四年度訴字二
    一六七號判決判處有期徒刑十月（第三案）；以上三案件經
    檢察官聲請本院以九十五年度聲字第一三六號裁定應執行有
    期徒刑一年六月，於九十六年一月二十五日縮短刑期假釋出
    監，於九十六年二月十九日假釋縮刑期滿執行完畢（於本案
    構成累犯），仍不知悛悔。
二、其明知毒品危害防制條例業經總統於八十七年五月二十日以
    華總（一）字第八七０００九九八六０號令修正公布，於同
    年五月二十二日生效，依該條例第二條第二項第一款、第二
    款之規定，將海洛英列為第一級毒品管理，安非他命列為第
    二級毒品管理，均不得非法持有及施用；並於九十二年六月
    六日再經立法院修正通過，於同年七月九日經總統令公布修
    正全文，於九十三年一月九日施行生效，仍為相同之規定。
    詎甲○○竟基於施用第一級毒品海洛因、第二級毒品甲基安
    非他命之犯意，於九十八年八月三十一日下午三時許（起訴
    書略載為八月三十一日在警局採尿送驗前九十六小時內某時
    ），在臺北縣板橋市○○○街八十巷三弄十七之二號住處，
    將毒品海洛英、甲基安非他命混合後以開水稀釋，再利用針
    筒注射之方式，同時非法施用第一級毒品海洛因、第二級毒
    品甲基安非他命一次。嗣於九十八年九月二日下午三時十五
    分，在臺北縣板橋市○○○街八十巷七弄十號前為警查獲，
    並扣得其所有供施用之毒品海洛因一包（扣案淨重０．０八
    一０公克，扣案物品清單誤載為０．０三公克，經取樣０．
    ０００六公克檢驗用罄，餘淨重０．０八０四公克）。
三、案經臺北縣政府警察局板橋分局報請臺灣板橋地方法院檢察
    署檢察官偵查起訴，甲○○於本院準備期日中就被訴事實為
    有罪陳述，經合議庭裁定由受命法官獨任行簡式審判程序。
    理  由
一、訊據被告甲○○對於上揭時地，同時施用第一級毒品海洛因
    、第二級毒品甲基安非他命之犯罪事實，於本院審理中坦承
    不諱；被告之尿液經送鑑定，亦呈海洛因代謝物嗎啡、甲基
    安非他命陽性反應，有臺灣檢驗科技股份有限公司九十八年
    九月十七日第ＵＺ000000000號（檢體編號Ａ00
    00000號）濫用藥物尿液檢驗報告書及尿液代號對照表
    各一紙在卷可稽（偵卷第三十三、三十五頁）。是被告於上
    開時地有施用毒品海洛因、甲基安非他命之犯行，堪予認定
    。
二、核被告所為，係犯毒品危害防制條例第十條第一項之施用第
    一級毒品海洛因罪，及同條第二項之施用第二級毒品甲基安
    非他命罪。其施用第一級毒品海洛因前後持有海洛英，施用
    第二級毒品甲基安非他命前持有甲基安非他命之低度行為，
    均應為施用海洛因、甲基安非他命之高度行為所吸收，不另
    論罪。被告以一施用行為同時施用毒品海洛因、甲基安非他
    命，所犯係一行為觸犯二罪名之想像競合犯，應依刑法第五
    十五條之規定從一重論以毒品危害防制條例第十條第一項之
    施用第一級毒品海洛因罪。公訴人認被告係分別施用毒品海
    洛因、甲基安非他命，所犯二罪應分論併罰，尚有誤會。又
    被告有事實欄所述之前科，於九十六年二月十九日縮短刑期
    執行完畢，有臺灣高等法院被告全國刑案紀錄表可憑，其於
    刑之執行完畢後五年內，再犯本件有期徒刑以上之刑之案件
    ，為累犯，應依刑法第四十七條第一項之規定加重其刑。爰
    審酌被告犯罪之動機、目的、手段，有多次施用毒品之紀錄
    ，歷經觀察勒戒、強制戒治、科刑之執行，仍無法戒絕惡習
    ，顯見其自制力薄弱，同時施用毒品海洛因、安非他命，犯
    罪所生之危害，犯罪後坦承犯行，態度尚稱良好等一切情狀
    ，量處如主文所示之刑，以資儆懲。
三、扣案之海洛因一包（驗餘淨重０．０八０四公克），係第一
    級毒品，應依毒品危害防制條例第十八條第一項前段沒收銷
    燬之，至取樣０．０００六公克部分，業已檢驗用罄，爰不
    就此為沒收銷燬之宣告，附此敘明。
據上論斷，應依刑事訴訟法第二百七十三條之一第一項、第二百
九十九條第一項前段，毒品危害防制條例第十條第一項、第二項
、第十八條第一項前段，刑法第十一條前段、第五十五條、第四
十七條第一項，判決如主文。
本案經檢察官姜麗君到庭執行職務。
中    華    民    國    99    年    1     月    15    日
                        刑事第五庭  法  官  鄭水銓
以上正本證明與原本無異。
如不服本判決，應於收受送達後十日內向本院提出上訴書狀，其
未敘述上訴之理由者並得於提起上訴後十日內向本院補提理由書
（均須按他造當事人之人數附繕本）。
                                    書記官  許清秋
中    華    民    國    99    年    1     月    15    日
附錄本案論罪科刑法條全文：
毒品危害防制條例第十條：
施用第一級毒品者，處六月以上五年以下有期徒刑。
施用第二級毒品者，處三年以下有期徒刑。

司法院資訊處製作；財團法人民間司法改革基金會備份。
